臺灣高等法院刑事判決　　　　　　　　　　　　　　九十三年度上易字第三二五號
　　上　訴　人　臺灣板橋地方法院檢察署檢察官
　　被　　　告　丁○○
右上訴人因被告竊盜案件，不服臺灣板橋地方法院九十二年度易字第二０八八號，中
華民國九十二年十二月二十五日第一審判決（起訴案號：臺灣板橋地方法院檢察署九
十二年度偵緝字第五五八號），提起上訴，本院審理中，經檢察官移送併案審理（併
辦案號：臺灣臺北地方法院檢察署九十三年度偵緝字第六二號），本院判決如左：
    主  文
原判決撤銷。
丁○○連續竊盜，累犯，處有期徒刑壹年陸月。
    事  實
一、丁○○有毀損、竊盜、煙毒前科，其於民國（下同）八十三年間，犯違反戡亂時
    期肅清煙毒條例之罪，經本院八十四年上訴字第一五九六號案判決有期徒刑二年
    二月，丁○○未到案執行而被通緝，嗣於八十六年一月三日被緝獲，又丁○○另
    犯竊盜及麻醉藥品管理條例罪，經台灣台北地方法院八十六年易字第一五０三號
    判決有期徒刑一年二月，前述二年二月及一年二月之刑期接續執行，其後於八十
    六年一月十三日獲假釋，至八十九年三月八日，未經撤銷假釋，視為執行完畢。
    乃丁○○仍不知悔改，復意圖為自己不法之所有，基於概括犯意，先後於附表所
    示之時間，在如附表所示台北縣市地點，竊取如附表所示之物，並將其置放於租
    屋處即台北縣新莊市○○街十四巷一號四樓內（附表編號十五之物除外），嗣於
    九十一年四月二十九日六時許，警方根據證人郭瑞榮之報案，在台北市○○○路
    ○段五十五號前，發現Ｖ六─四三四０號小客車（該車係丁○○之弟媳施王彩琴
    借予丁○○使用），在該車內查獲如附表編號十五所示之贓物，並在該車後視鏡
    採獲指紋，經送鑑定，發現係丁○○之指紋。又警方於九十一年五月九日十二時
    三十分許，在台北縣新莊市○○街十四巷一號四樓丁○○租屋處，查獲如附表除
    編號十五外之贓物，而查獲上情。
二、案經台北縣政府警察局新莊分局報告台灣板橋地方法院檢察署檢察官偵查起訴，
    及由台北市政府警察局中正第一分局報告台灣台北地方法院檢察署檢察官移送併
    辦。
    理  由
一、被告丁○○雖否認竊盜，惟查被害人戊○○、辰○○、乙○○、甲○○、庚○○
    、己○○、辛○○、丑○○、壬○○、寅○○、鐘文志、丙○○、陳文義、癸○
    ○、子○○、高玉琴（中華民國僑資事業協進會副秘書長）等人分別於警詢或偵
    查中指述於如附表所示之時間、地點失竊。且為警查獲如附表所示贓物（編號十
    五者除外），係放置在被告租屋處，而該處乃係被告自九十年六月五日起，即向
    榮記建設有限公司承租使用乙情，業據被告於偵訊中供承屬實（見偵緝字卷九三
    九號卷四三頁）。且該屋出租人即證人榮記建設有限公司之負責人連榮富證稱，
    其交付上開房屋予被告使用時，係屬空屋（見偵緝字九三九號卷六七背頁），復
    有房屋租賃契約書乙紙及現場照片四幀附卷可稽（見偵字第八九○二號卷七一至
    七二、七五至七九頁）；另如附表所示被害人遭竊時間，先後自九十一年一月三
    日起至九十一年五月五日止，與被告承租上開房屋之時間（租賃期間為九十年六
    月五日起至九十二年六月四日止）吻合。被告雖辯稱：扣案之土木工具、切割機
    等乙批均係其胞兄施正銘所有，外幣、首飾乙批係自己及其母親的，其他贓物係
    熊光輝借住時搬來，伊並不知情等語。證人熊光輝於偵查中先係供述稱：伊於九
    十一年四月中旬左右，在丁○○上開租屋處住了一週等語（見偵緝字第九三九號
    卷二九背頁），復其於九十二年四月二十五日偵訊時又改口稱：伊住在被告租屋
    處約一星期左右，是在被查獲前一星期，被告並未與伊同住等語（同上偵查卷四
    三頁）。惟證人熊光輝係於九十一年五月九日為警查獲，若據其前開證述推算，
    則其借住在被告租屋處應係四月二十六日起至五月二日止左右之期間，然此即與
    證人熊光輝先前陳述之借住期間並不符合，而嗣於同日偵訊時證人熊光輝旋即補
    陳稱：伊於九十一年二月二十七日假釋出才去找被告借住處，伊當時沒有工作，
    已不記得自何起即未借住被告租屋處等語（同上卷第四三背頁），是以證人熊光
    輝前後供述不一，其證述非長期居住該處是否屬實，非無疑義，況其僅係聲稱伊
    有聽被告提及屋內物品係從跳蚤市場買的等語，難認其供述係對被告有利。被告
    雖辯稱：土木工具、切割機等乙批係伊胞兄施正銘所有云云。證人施正銘即被告
    之兄於原審訊問時亦證稱：伊因住處為五樓加蓋沒有電梯，搬東西不方便，所以
    於九十一年年初將伊原放在花蓮工廠的物品用麻布袋或紙箱裝後，寄放在被告住
    處，為警查扣之物其中有一部分例如切割機器、電鑽機器（即偵字八九○二號卷
    卷四二頁扣押物品目錄編號第一至八號）、震動鑽孔機、切割機（同卷四五頁編
    號第八、十號）等工具是伊所有，又喇叭音箱（即扣押物品目錄編號第Ｆ二及Ｆ
    三號）是伊從花蓮帶上來的，且伊聽伊母親說有些首飾寄放在丁○○處保管等情
    （見原審卷五二頁）。又證人林裕仁即到場查獲扣案物之警員於原審訊問時具結
    後證述稱：伊有與被告哥哥接洽過，把不屬於犯罪的東西還給他，他把被告丁○
    ○及施正銘自己的證件領回去等情（見原審卷一三七頁），足認扣案之贓物，已
    非施正銘寄放於被告處。再觀乎被查扣之贓物係屬高爾夫球桿、音響、ＣＤ、電
    腦、
    害人認領出具贓物領具領回，足認附表所示之物（編號十五者除外）均係被告竊
    取。又警方於九十一年四月二十九日六時許，根據證人郭瑞榮之報案，在台北市
    ○○○路一段五十五號前，發現Ｖ六─四三四０號小客車（該車係被告之弟媳施
    王彩琴借予丁○○使用），在該車內查獲如附表編號十五所示之贓物（係中華民
    國僑資事業協進會於是日晨失竊），並在該車後視鏡採獲指紋，經送鑑定，發現
    係被告丁○○之指紋，此有鑑驗書二紙（見偵字第一三七五一號卷第三、四頁；
    本院卷六十一頁），足認附表編號十五之贓物亦係被告竊取。被告否認犯行，應
    為卸責之詞，不足採信，被告犯行堪以認定。
二、核被告所為，係犯刑法第三百二十條第一項之竊盜罪，被告多次犯行，時間密接
    ，又犯構成要件相同之罪名，顯係基於概括之犯意，為連續犯，依刑法第五十六
    條規定以一罪論，並加重其刑。被告於八十三年間，犯違反戡亂時期肅清煙毒條
    例之罪，經本院八十四年上訴字第一五九六號案判決有期徒刑二年二月，被告未
    到案執行而被通緝，嗣於八十六年一月三日被緝獲，又被告另犯竊盜及麻醉藥品
    管理條例罪，經台灣台北地方法院八十六年易字第一五０三號判決有期徒刑一年
    二月，前述二年二月及一年二月之刑期接續執行，其後於八十六年一月十三日獲
    假釋，至八十九年三月八日，未經撤銷假釋，視為執行完畢。被告前受有期徒刑
    執行完畢，五年內再犯本件最重本刑為有期徒刑以上之罪，為累犯，應依刑法第
    四十七條規定加重其刑。前述刑之加重，依刑法第七十條規定，遞加之。起訴書
    雖未敘及被告於九十一年四月二十九日五時，侵入台北市○○○路一六三號十一
    樓中華民國僑資事業協進會竊取電暖爐、電風扇、電腦主機等物之犯行（即附表
    編號十五部分），惟該部分犯行與起訴部分具有連續犯之裁判上一罪關係，應為
    起訴效力所及，本院自得一併審究。
三、原審採信被告之辯解，而為其無罪之諭知，容有未洽，檢察官提起上訴，指摘原
    判決不當，為有理由，應由本院將原判決撤銷改判，審酌被告之素行、犯罪之動
    機、手段、所生危害及其犯後態度等一切情狀，判處如主文所示之刑。
據上論斷，應依刑事訴訟法第三百六十九條第一項前段、第三百六十四條、第二百九
十九條第一項前段，刑法第五十六條、第三百二十條第一項、第四十七條，罰金罰鍰
提高標準條例第一條前段，判決如主文。
本案經檢察官李進誠到庭執行職務。
中      華      民      國      九十三      年    十    月    十三      日
                              臺灣高等法院刑事第三庭
                                  審判長法  官  林　明　俊
                                        法  官  蘇　隆　惠
                                        法  官  周　盈　文
右正本證明與原本無異。
不得上訴。
                                        書記官  蕭　進  忠
中　　　華　　　民　　　國　　九十三　　年　　　十　　　月　　 十四 　　日
附表：
┌──┬─────┬─────────┬────────────┬───┐
│編號│犯罪  時間│ 犯  罪    地  點 │   竊   得   財   物    │被害人│
├──┼─────┼─────────┼────────────┼───┤
│    │91,01,03  │台北縣新莊市○○路│5H-2491號車內之汽車音響 │      │
│ 一 │20時40分  │419巷口           │、CD交換器各乙台、高爾夫│己○○│
│    │          │                  │球桿二十支              │      │
├──┼─────┼─────────┼────────────┼───┤
│ 二 │91,01,20  │台北縣新莊市○○路│7F-1222號車內之汽車音響 │丑○○│
│    │06時30分  │113巷58號後       │、CD交換器各乙台        │      │
├──┼─────┼─────────┼────────────┼───┤
│ 三 │91,02,28  │台北縣新莊市○○街│6N-999號車內之汽車音響、│壬○○│
│    │          │72巷2號停車場內   │CD交換器各乙台          │      │
├──┼─────┼─────────┼────────────┼───┤
│ 四 │91,03,11  │台北縣泰山鄉○○街│車內之高爾夫球桿十六支  │丙○○│
│    │23時      │5巷15號前         │                        │      │
├──┼─────┼─────────┼────────────┼───┤
│ 五 │91,03,12  │台北縣泰山鄉○○街│FO-0413號車內之高爾夫球 │陳文義│
│    │00時      │5號前             │桿十七支                │      │
├──┼─────┼─────────┼────────────┼───┤
│ 六 │91,03間   │台北縣土城市○○路│車內之汽車音響          │辛○○│
│    │          │上                │、CD交換器各乙台        │      │
├──┼─────┼─────────┼────────────┼───┤
│ 七 │91,03,20  │台北縣泰山鄉○○路│3H-8822號車內之汽車音響 │乙○○│
│    │12時      │停車場內          │、CD交換器、方向盤、喇叭│      │
│    │          │                  │各乙組                  │      │
├──┼─────┼─────────┼────────────┼───┤
│ 八 │91,03,21  │台北縣新莊市○○街│HA-6431號車內之汽車音響 │戊○○│
│    │22時      │                  │、CD交換器各乙台        │      │
├──┼─────┼─────────┼────────────┼───┤
│ 九 │91,04,05  │台北縣三重市○○路│電鋸、電鑽各乙台等工具乙│卯○○│
│    │15時      │二段143巷6號工廠內│批                      │      │
├──┼─────┼─────────┼────────────┼───┤
│ 十 │91,04,06  │台北縣三重市○○路│車內之切割機及電鑽各四台│甲○○│
│    │12時      │阿姆斯壯大樓前    │                        │      │
├──┼─────┼─────────┼────────────┼───┤
│十一│91,04間   │台北縣新莊市○○路│車內之汽車音響、CD交換器│癸○○│
│    │          │三段350號前       │各乙台                  │      │
├──┼─────┼─────────┼────────────┼───┤
│十二│91,04,21  │台北縣三重市○○路│8K-5209號車乙輛（其內汽 │辰○○│
│    │13時      │、三民街口停車場內│車音響及CD交換器、重低音│      │
│    │          │                  │喇叭遭拆除）            │      │
├──┼─────┼─────────┼────────────┼───┤
│十三│91,04,27  │台北縣三重市○○路│DY-2206車內之汽車音響、C│子○○│
│    │          │五段湯城購物廣場內│D交換器、手提電腦各乙台 │      │
├──┼─────┼─────────┼────────────┼───┤
│十四│91,04底   │台北縣新莊市○○路│車內之汽車音響、CD交換器│庚○○│
│    │          │上                │各乙台                  │      │
├──┼─────┼─────────┼────────────┼───┤
│十五│91,04,29    台北市○○○路○段│電暖爐、電風扇、電腦主機│中華民│
│    │15時      │63號11樓內        │                        │國僑資│
│    │          │                  │                        │事業協│
│    │          │                  │                        │進會  │
├──┼─────┼─────────┼────────────┼───┤
│十六│91,05,05  │台北市○○區○○路│蔡豐隆護照二本、台胞證乙│      │
│    │15時      │61號3樓內         │本、土地、建物所有權狀各│蔡豐隆│
│    │          │                  │三紙及寅○○護照、台胞證│寅○○│
│    │          │                  │乙本、珠寶、古玩、外幣乙│      │
│    │          │                  │批                      │      │
└──┴─────┴─────────┴────────────┴───┘
